臺灣高等法院臺中分院刑事判決　　　　94年度上易字第1336號
上　訴　人　臺灣臺中地方法院檢察署檢察官
上　訴　人
即　被　告　乙○○
上列上訴人因毒品危害防制條例案件，不服臺灣臺中地方法院中
華民國94年8月22日第一審判決（民國94年度易字第852號，起訴
案號：臺灣臺中地方法院檢察署民國94年度毒偵字第940號） ，
提起上訴，本院判決如下：
    主 　　 文
原判決撤銷。
乙○○連續施用第二級毒品，累犯，處有期徒刑壹年。
扣案之安非他命小包（毛重壹點柒貳公克）沒收銷燬之，扣案
之吸食器貳組、杓子貳支均沒收。
    事　　　實
一、乙○○前因施用毒品案件，於92年3月7日強制戒治執行完畢
    ，並因竊盜、施用毒品案件，經分別判處有期徒刑8月、 10
    月確定，嗣定其應執行刑為1年2月，於 93年2月15日執行完
    畢。詎仍不知悔改，於強制戒治及有期徒刑執行完畢後， 5
    年內復基於施用第二級毒品安非他命之概括犯意，自93年12
    月初起至94年8月6日止，連續在臺中縣東勢鎮○○路478 號
    住處，以吸食器施用安非他命，約2、3日施用1次。嗣於 93
    年12月3日13時50 分許，因案為警通知前往臺中縣警察局東
    勢分局土牛派出所，經其同意採尿送驗而查獲，復於94年 7
    月19日19時21時30分許，在臺中縣石岡鄉○○路860巷21 號
    前，為警查獲乙○○所有之安非他命2小包 （毛重1.12公克
    ）、吸食器1組、杓子1支等物。又於94年7月19日晚上9時30
    分許，在臺中縣石岡鄉○○路860巷21 號前為警查獲，並扣
    得吸食器一組、杓子一支。再於94年8月6日下午6時3分許，
    在臺中縣石岡鄉○○路82號前，為警查獲，並扣得第二級毒
    品安非他命一小包，毛重0.6公克。
二、案經台中縣警察局東勢分局移送臺灣臺中地方法院檢察署檢
    察官偵查起訴及移請併辦。
    理　　　由
一、被告乙○○對於上開事實均供認不諱，而被告為警查獲採取
    之尿液檢驗結果，均呈甲基安非他命之陽性反應，此有中山
    醫學大學附設醫院藥物濫用檢測中心報告及詮昕科技股份有
    限公司濫用藥物尿液檢驗報告附卷可證，又有扣案之安非他
    命二小包（重1.72公克）、吸食器二組、杓子二支附卷可稽
    ，足證被告之自白，與事實相符，應可採信，其犯行堪以認
    定。
二、核被告所為，係犯毒品危害防制條例第10條第2 項之罪，其
    持有安非他命之低度行為應為施用之高度行為所吸收，不另
    論罪，又被告先後多次犯行，時間緊接，犯罪構成要件相同
    ，顯係基於概括犯意反覆為之，為連續犯，應依法論以一罪
    ，並加重其刑。又公訴人雖僅起訴被告於93年12月初起至93
    年12月19日施用安非他命之犯行，惟未起訴部分與前開經起
    訴經本院判處有罪部分，有裁判上一罪之連續犯關係，為起
    訴效力所及，本院自得併予審理。被告曾前因竊盜、施用毒
    品案件，經分別判處有期徒刑 8月、10月確定，嗣定其應執
    行刑為1年2月，於 93年2月15日執行完畢，有臺灣高等法院
    被告全國前案紀錄表在卷可參，其於有期徒刑執行完畢後，
    5 年內再犯有期徒刑以上刑之本罪，為累犯，應依法遞加重
    其刑。原審以被告罪證明確，予以論罪科刑，原無不合，惟
    查被告於 94年7月19日及94年8月6日為警查獲施用安非他命
    之犯行，原審未及審理，尚有未洽，被告上訴意旨請求減輕
    其刑雖無理由，惟檢察官上訴意旨指摘原判決不當，為有理
    由，應由本院將原判決撤銷改判，爰審酌被告犯罪之動機、
    目的、施用毒品之次數、犯後坦承犯行等一切情狀，量處以
    有期徒刑一年。扣案之安非他命3小包 （毛重1.72公克）為
    查獲之毒品，應依毒品危害防制條例第18條第1 項前段規定
　　，併予宣告沒收銷燬之；另扣案之吸食器2組、杓子2支，係
　  被告所有供犯罪所用之物，業據被告供明在卷，爰併依刑法
    第38條第1項第2款宣告沒收。
據上論斷，應依刑事訴訟法第三百六十九條第一項前段、第三百
六十四條、第二百九十九條第一項前段，毒品危害防制條例第十
條第二項、第十八條第一項前段，刑法第十一條、第五十六條、
第四十七條、第三十八條第一項第二款，判決如主文。
本案經檢察官甲○○到庭執行職務。
中　　華　　民　　國　　94　　年　　11　　月　　30　　日
              刑事第二庭  審判長法　官　李　璋　鵬
              　　　　　　　　　法　官　蕭　錦　鍾
              　　　　　　　　　法　官　胡　森　田
上列正本證明與原本無異。
不得上訴。
　　　　　　　　　　　　　　　　書記官　林　振　甫
中　　華　　民　　國　　94　　年　　12　　月　　1 　　日
                                                      Ｒ
